sl-SI: Športna oprema > Rekreacija na prostem > Kolesarjenje > Oblačila in dodatki za kolesarjenje > Deli in dodatki za kolesarske čelade: Zaponke in trakovi za kolesarske čelade; Pokrivala in prevleke za kolesarske čelade; Luči za kolesarsko čelado; Podloge in ščitniki za kolesarske čelade; Nosilci in adapterji za kolesarske čelade; Vizirji za kolesarske čelade
ja: スポーツ用品 > 屋外レクリエーション > サイクリング > 自転車ウェア・小物 > 自転車用ヘルメット向け部品/アクセサリー: 自転車用ヘルメットバックル・ストラップ; 自転車用ヘルメットカバー・スキン; 自転車用ヘルメットライト; 自転車用ヘルメットライナー・パッド; 自転車用ヘルメットマウント・アダプター; 自転車用ヘルメットバイザー
hu: Sportszerek > Szabadtéri kikapcsolódás > Kerékpározás > Kerékpáros ruházat és kiegészítők > Kerékpársisak-alkatrészek és -kiegészítők: Kerékpáros sisakcsatok és -pántok; Kerékpáros sisakhuzatok és -védők; Kerékpáros sisaklámpák; Kerékpáros sisakbélések és -betétek; Kerékpáros sisakkonzolok és -adapterek; Kerékpáros sisakellenzők
fr: Équipements sportifs > Loisirs de plein air > Vélo > Équipement et accessoires de cyclisme > Accessoires et pièces de rechange pour casques de vélo: Boucles et sangles de casque de vélo; Housses de casque de vélo; Éclairages de casque de vélo; Doublures et mousses de casque de vélo; Supports et adaptateurs de casque de vélo; Visières de casque de vélo
vi: Dụng cụ thể thao > Giải trí ngoài trời > Đạp xe > Trang phục đua xe đạp > Mũ bảo hiểm & Phụ kiện xe đạp: Quai & khóa mũ bảo hiểm xe đạp; Vỏ & bọc mũ bảo hiểm xe đạp; Đèn mũ bảo hiểm xe đạp; Tấm lót mũ bảo hiểm xe đạp; Ngàm & bộ chuyển đổi mũ bảo hiểm xe đạp; Lưỡi trai mũ bảo hiểm xe đạp
tr: Spor Malzemeleri > Açık Hava Etkinlikleri > Bisiklet > Bisiklet Kıyafetleri ve Aksesuarları > Bisiklet Kaskı Parçaları ve Aksesuarları: Bisiklet kask tokaları ve kayışları; Bisiklet kask kılıfları ve kaplamaları; Bisiklet kaskı ışıkları; Bisiklet kask astarları ve pedleri; Bisiklet kask bağlantı aparatları ve adaptörleri; Bisiklet kask vizörleri
ru: Спортивные товары > Активный отдых на открытом воздухе > Езда на велосипеде > Одежда, обувь и аксессуары для езды на велосипеде > Детали и аксессуары для велосипедных шлемов: Застежки и ремешки для велосипедных шлемов; Чехлы и накидки на велосипедные шлемы; Фонари для велосипедных шлемов; Подкладки и вкладыши для велосипедных шлемов; Крепления и адаптеры для велосипедных шлемов; Козырьки для велосипедных шлемов
it: Articoli sportivi > Ricreazione outdoor > Ciclismo > Abbigliamento e accessori da ciclismo > Componenti e accessori per caschi per biciclette: Fibbie e cinturini per caschi da bicicletta; Coperture e rivestimenti per caschi da bicicletta; Luci per caschi da bicicletta; Imbottiture e rivestimenti interni per caschi da bicicletta; Supporti e adattatori per caschi da bicicletta; Visiere per caschi da bicicletta
nl: Sportartikelen > Buitenrecreatie > Fietsen > Fietskleding en -accessoires > Onderdelen en accessoires voor fietshelmen: Gesper en riemen voor fietshelmen; Hoezen en covers voor fietshelmen; Fietshelmverlichting; Voeringen en pads voor fietshelmen; Bevestigingen en adapters voor fietshelmen; Fietshelmvizieren
es: Equipamiento deportivo > Actividades al aire libre > Ciclismo > Accesorios y complementos de ciclismo > Accesorios y repuestos para cascos de bicicleta: Hebillas y correas de casco para bicicleta; Fundas y protectores de casco para bicicleta; Luces de casco para bicicleta; Forros y almohadillas de casco para bicicleta; Soportes y adaptadores de casco para bicicleta; Viseras de casco para bicicleta
el: Αθλητικά είδη > Υπαίθριες δραστηριότητες αναψυχής > Ποδηλασία > Ένδυση & αξεσουάρ ποδηλασίας > Ανταλλακτικά & αξεσουάρ κράνους ποδηλάτου: Πόρπες & ιμάντες κράνους ποδηλάτου; Καλύμματα & μεμβράνες κράνους ποδηλάτου; Φώτα κράνους ποδηλάτου; Εσωτερικές επενδύσεις & μαξιλαράκια κράνους ποδηλάτου; Βάσεις & αντάπτορες κράνους ποδηλάτου; Γείσα κράνους ποδηλάτου
nb: Sportsutstyr > Friluftsliv > Sykling > Sykkelklær og -tilbehør > Deler og tilbehør til sykkelhjelmer: Spenner og stropper til sykkelhjelm; Trekk til sykkelhjelm; Hjelmlys for sykkel; Fôr og puter til sykkelhjelm; Fester og adaptere til sykkelhjelm; Hjelmvisirer for sykkel
lt-LT: Sporto prekės > Poilsis lauke > Dviračių sportas > Apranga ir aksesuarai dviratininkams > Dviratininkų šalmų dalys ir priedai: Dviračių šalmų sagtys ir dirželiai; Dviračio šalmo dangteliai ir apvalkalai; Dviračių šalmų žibintai; Dviračių šalmų įdėklai ir pagalvėlės; Dviračių šalmų laikikliai ir adapteriai; Dviračio šalmo skydeliai
sv: Sportartiklar > Utomhusaktiviteter > Cykling > Cykelutrustning > Delar och tillbehör till cykelhjälm: Spännen och remmar för cykelhjälmar; Överdrag för cykelhjälmar; Cykelhjälmslampor; Hjälmfoder och kuddar för cykelhjälmar; Fästen och adaptrar för cykelhjälmar; Cykelhjälmsvisir
de: Sportartikel > Outdoor-Aktivitäten > Radfahren > Fahrradbekleidung & Zubehör > Fahrradhelmteile und -zubehör: Verschlüsse & Gurte für Fahrradhelme; Überzüge & Hüllen für Fahrradhelme; Fahrradhelm-Lampen; Innenfutter & Polster für Fahrradhelme; Halterungen & Adapter für Fahrradhelme; Fahrradhelm-Visiere
hr-HR: Sportska oprema > Rekreacija na otvorenom > Biciklizam > Odjeća i dodaci za bicikliranje > Dijelovi i dodaci za biciklističke kacige: Kopče i remeni za kacigu za bicikl; Navlake i folije za kacigu za bicikl; Svjetla za kacigu za bicikl; Obloge i jastučići za kacigu za bicikl; Nosači i adapteri za kacigu za bicikl; Viziri za kacigu za bicikl
pl: Sprzęt sportowy > Rekreacja na świeżym powietrzu > Kolarstwo > Odzież i akcesoria dla rowerzystów > Części i akcesoria do hełmów rowerowych: Klamry i paski do kasków rowerowych; Pokrowce na kaski rowerowe; Lampki do kasków rowerowych; Wkładki i gąbki do kasków rowerowych; Mocowania i adaptery do kasków rowerowych; Daszki do kasków rowerowych
da: Sportsartikler > Friluftsliv > Cykling > Cykeludstyr > Dele og tilbehør til cykelhjelme: Spænder og stropper til cykelhjelme; Overtræk til cykelhjelme; Cykelhjelmslygter; Foring og puder til cykelhjelme; Beslag og adaptere til cykelhjelme; Visirer til cykelhjelme
th: อุปกรณ์กีฬา > สันทนาการกลางแจ้ง > ปั่นจักรยาน > เสื้อผ้าและอุปกรณ์ขี่จักรยาน > อุปกรณ์และชิ้นส่วนหมวกจักรยาน: สายรัดและตัวล็อกหมวกกันน็อกจักรยาน; ที่ครอบและปลอกหุ้มหมวกกันน็อกจักรยาน; ไฟติดหมวกกันน็อกจักรยาน; แผ่นรองและนวมหมวกกันน็อกจักรยาน; ฐานยึดและอแดปเตอร์หมวกกันน็อกจักรยาน; ชิลด์หน้าหมวกกันน็อกจักรยาน
zh-TW: 體育用品 > 室外休閒 > 單車 > 自行車服裝配件 > 自行車安全帽零件/配件: 自行車安全帽扣具與帽帶; 自行車安全帽套; 自行車安全帽燈; 自行車安全帽內襯與護墊; 自行車安全帽固定座與轉接座; 自行車安全帽帽簷
bg-BG: Спортни стоки > Спортни занимания на открито > Колоездене > Облекло и аксесоари за колоездене > Части и аксесоари за велосипедни каски: Катарамки и ремъци за велосипедни каски; Калъфи и покрития за велосипедни каски; Светлини за велосипедни каски; Подложки и подплънки за велосипедни каски; Стойки и адаптери за велосипедни каски; Визьори за велосипедни каски
pt-PT: Artigos de desporto > Atividades recreativas no exterior > Ciclismo > Acessórios e vestuário para ciclismo > Acessórios e peças de capacetes para bicicleta: Fivelas e alças de capacete de bicicleta; Capas e proteções de capacete de bicicleta; Luzes de capacete de bicicleta; Forros e almofadas de capacete de bicicleta; Suportes e adaptadores de capacete de bicicleta; Viseiras de capacete de bicicleta
fi: Urheilutarvikkeet > Ulkoharrasteet > Pyöräily > Pyöräilyvaatteet ja -asusteet > Pyöräilykypärän osat ja tarvikkeet: Pyöräilykypärän soljet ja hihnat; Pyöräilykypärän suojat ja huput; Pyöräilykypärän valot; Pyöräilykypärän pehmusteet; Pyöräilykypärän kiinnikkeet ja adapterit; Pyöräilykypärän lipat
ro-RO: Articole sportive > Recreere în aer liber > Ciclism > Îmbrăcăminte și accesorii pentru ciclism > Piese și accesorii pentru căști de bicicletă: Catarame și curele pentru casca de bicicletă; Huse și acoperitoare pentru căști de bicicletă; Lumini pentru casca de bicicletă; Căptușeli și pernuțe pentru casca de bicicletă; Suporturi și adaptoare pentru casca de bicicletă; Viziere pentru căști de bicicletă
en: Sporting Goods > Outdoor Recreation > Cycling > Cycling Apparel & Accessories > Bicycle Helmet Parts & Accessories: Bicycle Helmet Buckles & Straps; Bicycle Helmet Covers & Skins; Bicycle Helmet Lights; Bicycle Helmet Liners & Pads; Bicycle Helmet Mounts & Adapters; Bicycle Helmet Visors
zh-CN: 体育用品 > 户外休闲 > 自行车用品 > 骑行服装与配饰 > 自行车头盔零件/配件: 自行车头盔卡扣和束带; 自行车头盔罩和外壳; 自行车头盔灯; 自行车头盔内衬和护垫; 自行车头盔支架和适配器; 自行车头盔遮阳板
cs: Sportovní potřeby > Outdoorové aktivity > Cyklistika > Cyklistické oblečení a příslušenství > Díly a příslušenství pro cyklistické přilby: Přezky a řemínky na cyklistickou helmu; Návleky a potahy na cyklistickou helmu; Světla na cyklistickou helmu; Vložky a výstelky do cyklistické helmy; Držáky a adaptéry na cyklistickou helmu; Kšilty na cyklistickou helmu
ko: 스포츠용품 > 야외 레크레이션 > 사이클링 > 사이클링 의류/액세서리 > 자전거 헬멧 부품/부대용품: 자전거 헬멧 버클 및 스트랩; 자전거 헬멧 커버 및 스킨; 자전거 헬멧 라이트; 자전거 헬멧 라이너 및 패드; 자전거 헬멧 마운트 및 어댑터; 자전거 헬멧 바이저
pt-BR: Artigos esportivos > Atividades ao ar livre > Ciclismo > Acessórios e roupas para ciclismo > Acessórios e peças de capacetes de ciclismo: Fivelas e tiras de capacete de bicicleta; Capas e películas de capacete de bicicleta; Luzes de capacete de bicicleta; Forros e espumas de capacete de bicicleta; Suportes e adaptadores de capacete de bicicleta; Viseiras de capacete de bicicleta
sk-SK: Športový tovar > Exteriérové rekreakčné športy > Bicyklovanie > Cyklistické oblečenie a doplnky > Diely a príslušenstvo pre cyklistické prilby: Pracky a popruhy na cyklistické prilby; Obaly a polepky na cyklistické prilby; Svetlá na cyklistickú prilbu; Vložky a chrániče cyklistických prilieb; Držiaky a adaptéry na cyklistické prilby; Priezory cyklistickej prilby